臺灣士林地方法院刑事判決　　　　　　　 93年度易字第767號
公　訴　人　臺灣士林地方法院檢察署檢察官
被　　　告　乙○○
　　　　　　　　　　（現於臺灣士林看守所執行中）
上列被告因毒品危害防制條例案件，經檢察官提起公訴（93年度
毒偵字第930 號），經被告於準備程序中就本案被訴事實為有罪
之陳述，經合議庭裁定改由受命法官獨任依簡式審判程序審理，
並判決如下：
    主  文
乙○○施用第二級毒品，處有期徒刑月，如易科罰金，以佰
元折算壹日。
    事  實
一、乙○○前曾有多次犯罪前科，其中於民國82、83年間因違反
    肅清煙毒條例等案件，經分別判處有期徒刑3 年10月、4 月
    及3 年2 月確定，而於83年10月18日入監執行，嗣於86年4
    月24日縮短刑期假釋出獄，詎其仍不知悛悔，又於假釋期間
    即86年11月間因施用第一級毒品案件，經本院依職權以87年
    度訴字第216 號裁定送勒戒處所觀察、勒戒後，認有繼續施
    用毒品之傾向，復經本院裁定令入戒治處所施以強制戒治1
    年，自87年7 月30日開始執行，其於執行期滿3 月後，再經
    本院裁定停止戒治，所餘戒治期間付保護管束，嗣因於保護
    管束期間拒不報到，復經本院裁定撤銷停止戒治，於89年2
    月16日繼續執行，而於89年10月19日強制戒治期滿出所，由
    本院於90年6 月4 日以89年度訴緝字第12號判決免刑確定。
    詎乙○○仍未戒除毒癮，明知安非他命係屬毒品危害防制條
    例第2 條第2 項第2 款所列第二級毒品，不得施用、持有，
    竟於前案強制戒治執行完畢釋放後5 年內，基於施用第二級
    毒品安非他命之犯意，於93年6 月28日近中午時許，在臺北
    市大同區○○○路○ 段235 號1 樓友人甲○○住處內，以將
    安非他命摻入香煙內點燃吸食之方式，施用第二級毒品海洛
    因1 次。嗣同日下午4 時50分許，在甲○○住處，警方經甲
    ○○同意進入屋內搜索，查獲乙○○所有施用剩餘之含有第
    一級毒品海洛因殘渣之塑膠袋4 只（施用第一級毒品海洛因
    部分業經判決確定），經帶回警局採集其尿液送驗後，始悉
    上情。
二、案經臺北市政府警察局大同分局報請臺灣士林地方法院檢察
    署檢察官偵查起訴。
    理  由
一、前揭事實，業據被告乙○○於本院審理時坦承不諱，其為臺
    北市政府警察局大同分局員警查獲後所採集之尿液，經送請
    台灣尖端先進生技醫療股份有限公司以「酵素免疫分析法」
    初步檢驗、「氣相層析質譜儀」確認檢驗之檢驗結果，呈安
    非他命類及甲基安非他命類陽性反應，有該分局尿液委驗單
    及前開公司出具之濫用藥物檢驗報告各1 紙附卷可稽，是被
    告前開自白，核與事實相符，應可採信。雖被告於本院初行
    準備程序時供稱：係遭賣其海洛因之人，於海洛因中摻雜安
    非他命，造成其吸食後尿液中有安非他命成分云云，然此節
    被告隨後即改稱確有施用安非他命一事，且被告於本院準備
    程序經檢察官訊問時亦表示：93年6 月28日被警查扣之海洛
    因4 包中，已就其中某部分為吸食等語，而該查扣4 只海洛
    因殘渣帶經送請法務部調查局鑑定結果，僅有第一級毒品海
    洛因成分殘留，並無檢出有安非他命成分，此有法務部調查
    局93年8 月4 日調科壹字第04003568號鑑定通知書1 紙附卷
    為憑，是被告所稱係遭他人摻雜安非他命乙節，應為臨訟卸
    責之詞，不足採信。而被告於假釋期間即86年11月間因施用
    第一級毒品案件，經本院依職權以87年度訴字第216 號裁定
    本院裁定令入戒治處所施以強制戒治1 年，自87年7 月30日
    開始執行，其於執行期滿3 月後，再經本院裁定停止戒治，
    所餘戒治期間付保護管束，嗣因於保護管束期間拒不報到，
    復經本院裁定撤銷停止戒治，於89年2 月16日繼續執行，而
    於89年10月19日強制戒治期滿出所，由本院於90年6 月4 日
    以89年度訴緝字第12號判決免刑確定，有臺灣高等法院被告
    全國前案紀錄表1 份在卷可按，被告乙○○經強制戒治執行
    完畢釋放後，於5 年內再犯本件施用毒品之犯行，堪以認定
    ，應予依法論科。
二、按安非他命為毒品危害防制條例第2 條第2 項第2 款所規定
    之第二級毒品，核被告所為係犯毒品危害防制條例第10條第
    2 項之施用第二級毒品罪。其施用前後持有第二級毒品之低
    度行為，為施用第二級毒品之高度行為所吸收，不另論罪。
    爰審酌被告前已因施用毒品令入勒戒處所觀察、勒戒及戒治
    處所施以強制戒治各1 次，猶不能斷絕毒癮而一再施用，顯
    見其自制力薄弱，惟其施用毒品僅屬自殘行為，對於他人之
    法益尚無直接之侵害，及其犯後坦承犯行，態度尚稱良好等
    一切情狀，量處如主文所示之刑，並諭知易科罰金折算標準
    。
據上論斷，應依刑事訴訟法第273 條之1 第1 項、第299 條第1
項前段，毒品危害防制條例第10條第2 項，刑法第11條前段、第
41條第1 項前段，罰金罰鍰提高標準條例第2 條，判決如主文。
本案經檢察官王碧霞到庭執行職務。
中　　華　　民　　國　　94　　年　　3 　　月　　16　　日
                  刑事第二庭法  官  莊明達
以上正本證明與原本無異。
如不服本判決，應於判決送達後10日內，向本院提出上訴狀。
                            書記官  陳玉瓊
中　　華　　民　　國　　94　　年　　3 　　月　　17　　日
附錄本案論罪科刑法條全文：
毒品危害防制條例第10條第2 項：
施用第二級毒品者，處3 年以下有期徒刑。
